---
title: "Qualitative Analysis"
author: "JR"
date: "2025-03-30"
output: html_document
---

```{r}
library(readr)
library(dplyr)
library(tidyr)
library(stringr)
library(readxl)
library(table1)
```

```{r}
pecan_d_qual <- read_csv("pecan_d_qual_all.csv")

```

```{r}
data_d <- pecan_d_qual %>% select(record_id,grund_fehlendeverbindung1:grund_fehlendeverbindung90,
                                sonstigergrund1:sonstigergrund90, sonstigergrund_t2_1:sonstigergrund_t2_90,grund_neueverbindungt2_1:grund_neueverbindungt2_90)
```


```{r}
data_d <- data_d %>% mutate_all(as.character)
```


```{r}
data_d_long <- data_d %>% pivot_longer(cols = -record_id, 
               names_to = "edge",  
               values_to = "category") %>% drop_na()
```


```{r}
data_d_long$category_new <- data_d_long$category
```

```{r}
test_d <- data_d_long %>%
  filter(str_detect(edge, "^sonstigergrund"))
```

```{r}
testd_2 <- data_d_long %>% filter(category == 7)
```

```{r}
data_d_sub <- data_d_long %>%
  filter(str_detect(edge, "^sonstigergrund"))
data_d_sub_keep <- data_d_long %>%
  filter(!str_detect(edge, "^sonstigergrund")) %>% filter(category != 7)
```


######################### FMS ##################################4
```{r}
pecan_fms_qual <- read_csv("pecan_fms_qual_all.csv")
```

```{r}
data_fms <- pecan_fms_qual %>% select(record_id,grund_fehlendeverbindung1:grund_fehlendeverbindung90,
                                sonstigergrund1:sonstigergrund90, sonstigergrund_t2_1:sonstigergrund_t2_90,grund_neueverbindungt2_1:grund_neueverbindungt2_90)
```


```{r}
data_fms <- data_fms %>% mutate_all(as.character)
```


```{r}
data_fms_long <- data_fms %>% pivot_longer(cols = -record_id, 
               names_to = "edge", 
               values_to = "category") %>% drop_na()
```



```{r}
data_fms_long$category_new <- data_fms_long$category
```


```{r}
test_fms <- data_fms_long %>%
  filter(str_detect(edge, "^sonstigergrund"))
```

```{r}
test_fms2 <- data_fms_long %>% filter(category == 7)
```

```{r}
data_fms_sub <- data_fms_long %>%
  filter(str_detect(edge, "^sonstigergrund"))
data_fms_sub_keep <- data_fms_long %>%
  filter(!str_detect(edge, "^sonstigergrund")) %>% filter(category != 7)
```


```{r}
data_qual_other <- merge(data_fms_sub,data_d_sub, all = TRUE)
```


```{r}
data_qual<- merge(data_fms_sub_keep,data_d_sub_keep, all = TRUE)
```

```{r}
#writexl::write_xlsx(data_qual_other,path = "qual_all.xlsx")
```


Add list after QA by 2 independent researchers
```{r}
data_new_cat <- read_excel("qual_all_recoded_clean.xlsx")
data_new_cat <- data_new_cat %>% select(-category)
```


```{r}
data_qual <- data_qual %>% select(-category)
```



```{r}
data_qual_final <- merge(data_qual,data_new_cat, by = names(data_qual), all = TRUE)
```



```{r}
data_qual_final$group <- ifelse(data_qual_final$record_id %in% data_d$record_id,"MDD","FMS")
```



```{r}
table(data_qual_final %>% filter(group == "MDD") %>% pull(category_new))
table(data_qual_final %>% filter(group == "FMS") %>% pull(category_new))
```


```{r}
data_qual_final <- data_qual_final %>%
  mutate(edge2 = case_when(
    grepl("^sonstigergrund_t2", edge) ~ "new",   
    grepl("^sonstigergrund", edge) ~ "missing",  
    TRUE ~ edge 
  ))  %>%
  mutate(edge2 = case_when(
    grepl("^grund_neueverbindungt2", edge) ~ "new",   
    grepl("^grund_fehlendeverbindung", edge) ~ "missing",  
    TRUE ~ edge2  
  ))
```


```{r}
table(data_qual_final$edge2)
```

```{r}
table(data_qual_final %>% filter(group == "FMS") %>% pull(edge2))  
```

```{r}
table(data_qual_final %>% filter(group == "MDD") %>% pull(edge2))  
```



Missing	
  
  1	Keine Erklärung			
	2	Kausalität ist andersrum/unklar			
	3	Vergessen			
	4	Symptome stehen nicht in Verbindung zueinander			
	5	Stimmung war anders am Erhebungstag			
	6	hat sich im zeitlichen Verlauf verändert			
	8	Symptom schwer zu differenzieren		
```{r}
table(data_qual_final %>% filter(edge2 == "missing") %>% pull(category_new))

```

NEW	
  
  1	Keine Erklärung			
	2	neue Erkenntnis			
	3	Vergessen			
	4	Symptome stehen nicht in Verbindung zueinander			
	5	Stimmung war anders am Erhebungstag			
	6	hat sich im zeitlichen Verlauf verändert			
	8	Symptom schwer zu differenzieren			
	9	Kausalität ist andersrum/unklar			

```{r}
table(data_qual_final %>% filter(edge2 == "new") %>% pull(category_new))
```


```{r}
missing_per_person <- data_qual_final %>% group_by(record_id) %>% filter(edge2 == "missing") %>% summarise(n_edges = n())
```


```{r}
new_per_person <- data_qual_final %>% group_by(record_id) %>% filter(edge2 == "new") %>% summarise(n_edges = n())
```


```{r}
table(new_per_person$record_id)
```

```{r}
table(missing_per_person$record_id)
```



```{r}
missing_per_person %>% rstatix::identify_outliers(n_edges)
```





```{r}
table(missing_per_person$n_edges)
mean(missing_per_person$n_edges)
```

```{r}
boxplot(missing_per_person$n_edges) 
```



```{r}
table(new_per_person$n_edges)
mean(new_per_person$n_edges)
```

```{r}
new_per_person %>% rstatix::identify_outliers(n_edges)
```



```{r}
boxplot(new_per_person$n_edges) 
```


```{r}
new_oa <- data_qual_final %>% group_by(record_id) %>% summarise(n_edges = n())
```


```{r}
boxplot(new_oa  %>% pull(n_edges)) 
mean(new_oa  %>% pull(n_edges)) 
```



Missing	
  
  1	Keine Erklärung			
	2	Kausalität ist andersrum/unklar			
	3	Vergessen			
	4	Symptome stehen nicht in Verbindung zueinander			
	5	Stimmung war anders am Erhebungstag			
	6	hat sich im zeitlichen Verlauf verändert			
	8	Symptom schwer zu differenzieren			
	
	
	A = Unknown = Keine Erklärung		(1)
	B = Methods artifacts =  Kausalität ist andersrum/unklar + (2)
	                         Vergessen + (3)
	                         Symptome stehen nicht in Verbindung zueinander	+ (4)
	                         Symptom schwer zu differenzieren	(8)				
	
	
  C = Symptom variation = Stimmung war anders am Erhebungstag (5)	+ 
                          hat sich im zeitlichen Verlauf verändert (6)	
  


```{r}
missing_new <- data_qual_final %>% group_by(record_id) %>% filter(edge2 == "missing")
missing_new$over_cat <- car::recode(missing_new$category_new,"1 = 'A';2:4 = 'B'; 8 = 'B'; 5:6 = 'C'")
```

```{r}
table(missing_new$category_new)
```



```{r}
missing_new$category_new <- factor(missing_new$category_new, levels = c(1,2,3,4,5,6,8), labels = c("No explanation",                                                                            "Causality is the other way around/ not clear",
           "Forgot to mention the edge during the second interview"  ,                                  "Symptoms are not related (mistake at T1)" , 
           "One of the symptoms was perceived differently on the day of the interview",
           "Symptom relation changed between the interviews",
           "Symptoms were hard to differentiate"
           )
                                     )

missing_new$over_cat <- factor(missing_new$over_cat, levels = c("A","B","C"), labels = c("Unknown",                                                                            "Methodological reasons",
           "Symptom variation"))


label(missing_new$category_new) <- "Sub-categories"
label(missing_new$over_cat) <- "Final categories"



```


```{r}
table1::table1(~ over_cat + category_new | group, data = missing_new )
```


```{r}
table(missing_new$over_cat)
```
```{r}
table(missing_new %>% filter(group == "FMS") %>% pull(over_cat))
```


  NEW	
  
  1	Keine Erklärung			
	2	neue Erkenntnis			
	3	Vergessen			
	4	Symptome stehen nicht in Verbindung zueinander			
	5	Stimmung war anders am Erhebungstag			
	6	hat sich im zeitlichen Verlauf verändert			
	8	Symptom schwer zu differenzieren			
	9	Kausalität ist andersrum/unklar		
  
  
  
  A = Unknown = Keine Erklärung	(1)
	B = Methods articfacts = Kausalität ist andersrum/unklar + (9)
	                         Vergessen + (3)
	                         Symptome stehen nicht in Verbindung zueinander	+ (4)
	                         Symptom schwer zu differenzieren					(8)
	
	
  C = Symptom variation = Stimmung war anders am Erhebungstag (5)	+ hat sich im zeitlichen Verlauf verändert	(6)
  
  D = Possible benefits = neue Erkenntnis (2)	


```{r}
new_new <- data_qual_final %>% group_by(record_id) %>% filter(edge2 == "new") 
new_new$over_cat <- car::recode(new_new$category_new,"1 = 'A';9 = 'B';3:4 = 'B'; 8 = 'B'; 5:6 = 'C'; 2 = 'D'")
```

```{r}
new_new$category_new <- factor(new_new$category_new, levels = c(1,2,3,4,5,6,8,9), labels = c("No explanation", 
  "New insight",
  "Forgot to mention the edge during the first interview", 
  "Symptoms are not related (mistake at T2)",
  "One of the symptoms was perceived differently on the day of the interview",
  "Symptom relation changed between the interviews",
  "Symptoms were hard to differentiate",
  "Causality is the other way around/ not clear"
                                              
        
           
           )
                                     )

new_new$over_cat <- factor(new_new$over_cat, levels = c("A","B","C","D"), labels = c("Unknown", "Methodological reasons",
           "Symptom variation","Possible benefits"))


label(new_new$category_new) <- "Sub-categories"
label(new_new$over_cat) <- "Final categories"



```




```{r}
table1::table1(~ over_cat + category_new | group, data = new_new )
```






```{r}
59/847
214/847
458/847
116/847

```

```{r}
88 / 996
256 / 996
455 / 996
197 / 996

```


```{r}
147 / 1843
470 / 1843
913 / 1843
313 / 1843

```



```{r}
table(new_new$over_cat)
```

```{r}
table(new_new$over_cat)/970
```


```{r}
table(new_new %>% filter(group == "FMS") %>% pull(over_cat))
```


```{r}
table(new_new %>% filter(group == "FMS") %>% pull(over_cat)) / 449
```



```{r}
table(missing_new$over_cat)
```

```{r}
table(new_new$over_cat)
```

```{r}
79 + 68
323 + 147
471 + 442
```

```{r}
(79 + 68) / 1843
(323 + 147) / 1843
(471 + 442) / 1843
313 / 1843
```

```{r}
 0.07976126 + 0.255019 +  0.495388 + 0.1698318
```



```{r}
table(missing_new %>% filter(group == "FMS") %>% pull(over_cat))
```











